臺灣新北地方法院板橋簡易庭小額民事判決
110年度板小字第4799號
原      告  陳信瑋  
訴訟代理人  吳金棟律師
被      告  李可欣  
上列當事人間請求侵權行為損害賠償事件，於中華民國111年5月
24日辯論終結，本院判決如下：
    主  文
被告應給付原告新臺幣壹萬零陸佰零肆元。
原告其餘之訴駁回。
訴訟費用新臺幣肆仟元由被告負擔二分之一即新臺幣貳仟元，餘
由原告負擔。
本判決第一項得假執行，但被告以新臺幣壹萬零陸佰零肆為原告
預供擔保後，得免為假執行。
    事實及理由要領
一、原告主張：原告於民國（下同）110年4月5日下午15點58分
    許，駕駛車號0000-00號自小客車（下稱系爭車輛），行經
    新北市土城區金城路2段與裕民路口，遭被告駕駛電動自行
    車從系爭車輛左後方撞擊系爭車輛左側車身及照後鏡，被告
    應賠償原告系爭車輛修理費用新臺幣（下同）26840元。為
    此，爰依侵權行為損害賠償之法律關係提起本訴，求為判決
    ：被告應給付原告26840元等語。
二、被告則辯以：
（一）原告駕駛自用小客車沿新北市土城區裕民路往學府路方向
      行駛，行經裕民路與金城路路口時，本應注意於行經路口
      應減速慢行，而依當時情形並無不能注意之情事，竟疏未
      注意於行經路口未減速慢行，遇有前方被告李可欣（下稱
      被告）騎乘電動自行車，車速過快撞擊被告之電動自行車
      ，導致被告受有頭部挫傷、右手肘擦傷、頭部未明示部位
      鈍傷之初期照護、頸椎其他退化性脊椎炎伴有脊髓病變、
      摩托車騎乘者在非碰撞運輸意外中受傷之交通意外事故之
      後遺症等傷害。
（二）查系爭車禍事故之肇事貴任雖經新北市政府警察局道路交
      通事故初步分析研判表之認定為原告『尚未發現肇因』；被
      告『疑向右偏行疏於注意右（後）側其他車輛。』，然按道
      路交通安全規則第94條第三項：汽車行駛時，駕駛人應注
      意車前狀況及兩車並行之間隔，並隨時採取必要之安全措
      施，不得在道路上蛇行，或以其他危險方式駕車。」依照
      被告之記憶當時原告車速乃已超速，且汽車行駛時，駕駛
      人應有注意車前狀況及兩車並行之間隔，並隨時採取必要
      之安全措施之注意義務，如原告並未超速，又有保持安全
      距離，何以會撞上被告？因此原告應確實有違反注意義務
      之情事而有過失。因此原告仍不應將本件事故之貴任完全
      歸究於被告，就本件事故之發生，原告與有過失，故被告
      主張本件應為過失相抵。
（三）原告於起訴狀僅稱經原廠鼎隆汽車新店廠預估修復費用為
      26840元，此有車廠估價單乙份可稽，惟該估價單係原廠
      鼎隆汽車新店廠預估修復費用，並非實際支出修復費用，
      是被告否認該估價單係原告修理汽車實際支出之費用故原
      告請求顯然不合理，被告否認如此高額之費用，僅稍有摩
      擦，原告主張換新品，因原告之車輛已屬15、6年的老車
      ，就應自負折舊損失，被告並無義務支出換新零件之全額
      。且原告前於110年4月6日曾以通訊軟體LINE傳原廠鼎隆
      汽車新店廠之估價單給被告，該估價單載明預估費用僅為
      18040元，後於110年4月13日，原告又傳LINE訊息告知伊
      有詢問私人車廠，得到的報價大約1萬3千多元，報價金額
      已含工資等語，足徵原告前後說詞不一，於起訴狀所述顯
      非可採。就汽車修復費用請求鑑定，再予以折舊，原告請
      求維修費用過高，實屬無理各等語。
三、經查：
（一）本件原告主張因被告過失致系爭車輛受損之事實，業據原
      告提出新北市政府警察局道路交通事故初步分析研判表、
      估價單等件為證，復經本院依職權向新北市政府警察局土
      城分局調閱上開車禍之道路交通事故調查卷宗查明屬實。
      又本件行車事故經新北市政府交通裁決處鑑定結果為：一
      、李可欣騎乘電動自行車，行向不定，致使他車無法判斷
      其行向，為肇事原因。二、陳信瑋駕駛自用小客車，無肇
      事因素各等語，此亦有該處111年4月27日新北裁鑑字第11
      15330436號函附鑑定意見書附卷可稽。自堪認原告之主張
      為真正。至被告另辯以原告與有過失云云，惟未據被告舉
      證證明以實其說，難認有據，無可採取。
（二）按因故意或過失，不法侵害他人之權利者，負損害賠償責
      任；又汽車、機車或其他非依軌道行駛之動力車輛，在使
      用中加損害於他人者，駕駛人應賠償因此所生之損害，民
      法第184條第1項前段、第191條之2前段分別定有明文。本
      件行車事故之發生被告有肇事責任，已如前述，揆諸上開
      規定，自應負損害賠償責任。本件原告得請求被告賠償之
      金額，茲審酌如下：查系爭車輛為97年8月出廠，有系爭
      車輛車籍資料附卷可憑，修復費用共計26840元（零件
　　　1200元、鈑金8800元、烤漆16840元），此有原告所提估
      價單影本在卷足稽。而本件汽車之修理零件及烤漆部分，
      既以新零件更換被損害之舊零件及更新塗裝，則原告以修
      理費作為損害賠償之依據時，自應將零件及塗裝折舊部分
      予以扣除。依行政院頒布「固定資產耐用年數表」及「固
      定資產折舊率表」規定，汽車之耐用年數為五年，依定率
      遞減法每年折舊千分之四三八，但其最後一年之折舊額，
      加歷年折舊累計額，其總和不得超過該資產成本額十分之
      九。又依「營利事業所得稅結算申報查核準則」第九十五
      條第六項規定：「固定資產提列折舊採用定率遞減法者，
      以一年為計算單位，其使用期間未滿一年者，按實際使用
      月數相當於全年之比例計算之，不滿一月者，以一月計」
      。本件汽車於97年8月出廠迄本件事故發生日即110年4月5
      日止，已使用逾五年，其零件、烤漆累積折舊額已超出成
      本原額之十分之九，故原告所得請求之零件及烤漆塗裝費
      用為十分之一，即120元（零件）及1684元（烤漆），加
      計毋庸計算折舊之鈑金費用8800元，共計10604元（計算
      式：120元＋1684元＋8800元＝10604元）
（三）從而，原告依侵權行為損害賠償之法律關係訴請求被告給
      付10604元，為有理由，應予准許；至逾此部份之請求，
      為無理由，應予駁回。
四、本件係民事訴訟法第436條之8所定之小額訴訟事件，原告勝
    訴部分，應依同法第436條之20之規定，依職權宣告假執行
    。
中　　華　　民　　國　　111 　 年　　6　　月　　28　　日
                  臺灣新北地方法院板橋簡易庭
                      法      官  李崇豪
上列為正本係照原本作成。
如不服本判決，應於收受送達後20日內以違背法令為理由向本院
提出上訴狀（上訴理由依法應表明一、原判決所違背之法令及其
具體內容。二、依訴訟資料可認為原判決有違背法令之具體事實
。）如於本判決宣示後送達前提起上訴者，應於判決送達後20日
內補提上訴理由書（須附繕本），如未於上訴後20日內補提合法
上訴理由書，法院得逕以裁定駁回上訴。
中　　華　　民　　國　　111 　 年　　6　　月　　28　　日
                      書  記  官  葉子榕